最高法院刑事裁定　　　　　　　　一○○年度台抗字第六四號
抗　告　人　郭進添
上列抗告人因違反毒品危害防制條例案件，不服台灣高等法院中
華民國九十九年十一月二十二日駁回聲請再審之裁定（九十九年
度聲再字第四七七號），提起抗告，本院裁定如下：
    主  文
抗告駁回。
    理  由
按聲請再審，經法院認為無再審理由，以裁定駁回後，不得更以
同一原因聲請再審，刑事訴訟法第四百三十四條第二項定有明文
。又刑事訴訟法第四百二十條第一項第六款再審事由所謂發現之
新證據，係指該項證據，於事實審法院判決前已經存在，為法院
及當事人所不知，不及調查斟酌，而於判決後始行發現，且就證
據本身，從形式上觀察，毋須經調查程序，顯然可認為足以動搖
原確定之判決，而為受判決人有利之判決者而言。本件原裁定以
抗告人郭進添以發現確實之新證據為由，對於原審法院民國九十
三年十二月二十九日九十三年度上重更(一)字第五四號確定判決聲
請再審，係以：(一)、原確定判決中關於認定抗告人有在場、會面
及交付毒品、擔任警戒等參與犯罪之事實係錯誤、所引之法務部
調查局高雄市調查處監聽譯文亦錯誤。(二)、九十四年二月二日刑
法修正已限縮共同正犯之範圍，抗告人不符共同正犯之要件。(三)
、依證人吳聖德之證述可知抗告人對運輸毒品不知情，抗告人僅
開計程車載送吳聖德至惠陽超商下車，向不詳姓名之男子收取新
台幣二十萬元，不能證明抗告人知悉係有關運毒情事。另抗告人
送吳聖德至船老大餐廳即離開，在九十二年三月十七日十六時至
同日十七時之間，係將計程車停在距離上址二百公尺之加油站，
至十七時零九分後才開車進船老大餐廳停車場，並在車上休息，
此依證人劉建軍之證述亦可知，況抗告人的手機只能接收不能撥
打，是抗告人均不可能擔任警戒的工作。原確定判決認定抗告人
與吳聖德共同實行「將廂型車及二十萬元交付予江阿田之行為」
，係有錯誤。(四)、依監聽譯文編號七至十二通話紀錄，亦可證明
當時吳聖德與抗告人分別在船老大餐廳及距離餐廳約二百公尺處
，抗告人不可能共同參與犯罪。(五)、抗告人提出案發當日於十六
時零二分在便利商店購買咖啡之發票憑證，可證明抗告人未在場
參與上開犯行。(六)、原審審判期日提示抗告人並作為論斷基礎之
監聽譯文有誤，且未摘錄雙方對話之全貌，不能證明抗告人犯罪
。(七)、原審法院未予抗告人與江阿田對質之機會；並提出證物(1)
、附件一：原確定判決影本、(2)、附件二：上述統一發票影本及
監聽譯文節本、(3)、附件三：偵查及第一、二審筆錄節本影本、
(4)、附件四：本院九十三年度台上字第五四六八號刑事判決影本
，均係於原審所未提出，且非以同一理由聲請再審，應具有顯著
性及嶄新性云云。惟查抗告人前向原審法院聲請再審，因無再審
理由，經原審法院以九十四年度聲再字第一三六、二一八、三九
七號、九十五年度聲再字第一七、二四五號、九十六年度聲再字
第三八五號、九十七年度聲再字第三三六號、九十八年度聲再字
第三０七號裁定，多次駁回在案，抗告人據以聲請再審之監聽譯
文、統一發票證物及證人之證言，於上開數次聲請再審時均已分
別提出主張，作為聲請再審之理由，抗告人再以同一理由聲請再
審，自非合法。至於聲請意旨之(二)、(七)，係對原確定判決所為訴
訟程序之踐行、取捨證據及判斷其證明力職權之行使，暨法律適
用等事項漫加爭執，均與「發現確實之新證據」之再審事由不符
。因認本件聲請再審之程序顯不合法，而予駁回。經核於法尚無
不合。抗告意旨仍執前詞以伊提出附件一之原確定判決，在其上
附註之至處，歷次駁回再審均未詳予論述，且未對抗告人提
出附件二之發票監聽譯文加以調查，又附件三之證據筆錄節本部
分，前次聲請再審有部分未提出，是應非同一事由聲請再審云云
。惟查上訴人提出所謂之新證據中，附件一及附件四分別為本案
之確定判決及本院判決、附件二係本案卷內之監聽譯文，附件三
為本案之偵查、審理筆錄之節本、均屬確定判決之本案卷內證據
資料，業經原確定判決予以審酌取捨，自非判決前為法院及當事
人所不知或不及調查之證據，與上揭再審事由之新證據之嶄新性
不符，另附件二之發票影本，前經抗告人持為不再場之證據而聲
請再審，經駁回在案，原裁定以不得再以同一事由，而予駁回，
亦無不合。抗告意旨指摘原裁定不當，係置原裁定論斷於不顧，
再事爭辯，為無理由，應予駁回。
據上論結，應依刑事訴訟法第四百十二條，裁定如主文。
中    華    民    國  一○○  年    一    月  二十七  日
                      最高法院刑事第十二庭
                          審判長法官  陳  世  淙  
                                法官  陳  東  誥  
                                法官  何  菁  莪  
                                法官  許  錦  印  
                                法官  呂  丹  玉  
本件正本證明與原本無異
                                      書  記  官  
中    華    民    國  一○○  年    二    月    一    日
                                                      Ｅ